---
title: "Lesion 1"
author: "jefry s. betancur"
date: "10/7/2020"
output:
  pdf_document: default
  html_document: default
---

pasos iniciales para empezar con remolino (swirl)

```{r}
library(swirl)
install_from_swirl("R Programming")
swirl()
```

#opciones generales para maneajr l programa
- Typing skip() allows you to skip the current question.
- Typing play() lets you experiment with R on your own; swirl will ignore what you do...
- UNTIL you type nxt() which will regain swirl's attention.
- Typing bye() causes swirl to exit. Your progress will be saved.
- Typing main() returns you to swirl's main menu
- Typing info() displays these options again.

#Para obtener ayuda

```{r}
help.start()
```

#Data files manejo

getwd()#Llamar el directorio
ls()#listar objetos en R
list.files()#listar archivos en el directorio de trabajo
dir()#listar archivos en el directorio
args()#Ver argumentos de una funcion
dir.create("nombre de carpeta")# Crea una carpeta nueva, para lo que se necesite, realizar pruebas por ejemplo
setwd("texto")# cambia la direccion de  trabajo, para carpeta dentro de la vieja direccion es necesario solo poner el nombre de la carpeta,
- para cambiar direccion completa es necesario poner la direccion compelta del nuevo directorio
file.create()# crea un archivo
file.exists("archivo.name")#verificar si un archivo existe en el directorio
file.info("archivo")#da informaion rlacionada con el archivo
file.rename("file-name","new-name")#cambiar el nombre de un archivo, con la funcion 
file.copy("file-name", "copy file") #crea copia un archivo, 
file.path("mytest3.R")#cronsruye la ruta del archivo, util si se usa junto a dir.create
dir.create(file.path("carpeta1","carpeta2"...), recursive = TRUE)#crea carpetas y subcarpetas en la direcciond e trabajo

#extraer elementos de un vector
x[1:10] #para ver los priemros 20 elementos de un vector
x[is.na(x)]#devuelve todos los valores NA del vector
x[!is.na(x)]# como tiene el condicional ! devuelcve todos los elementos del vector que no son NA
y[y > 0] # me muestra todos los valores mayores que cero
x[!is.na(x) & x > 0] # con en item & se puede hacer selecciones para dos rasgos, por ejemplo valores que no sean Na y que sean amyores que cero
names(vect)# retorna los nombres de un vector

x[c(2, 10)] #me devuelve los elementos numero 2 y 10 del vector
x[c(-2, -10)] ó x[-c(2, 10)] # me devuelve todos los elementos de x exceptuando a los hicados en 2 y 10
names(vect2) <- c("foo", "bar", "norf")#agregar nombres a un vector
identical(vect, vect2) #ver si dos objetos son iguales




#Secuencias de numeros en R
Para preguntar por ayuda de simbolos ?":" #simbolo entre comillas
seq(1,10, by=0.5) #Pare crear secuencias de ancho fijo
- Varias maneras de hacer secuencias son

1:length(my_seq) #se especifica quel maximo es la longitud de otro vector
seq(along.with = my_seq) #misma funcion que la anterior
seq_along(my_seq) # funcion especifica de R para crear secuencias de longitud de otro vector existente.
rep(0, times = 40) #repite un valor N veces
rep(c(0, 1, 2), times = 10)
rep(c(0, 1, 2), each = 10) # la diferencia entre estos dos es que times entremezcla los valores, mientras each genera tres grupos de 0 1 y 2 respectivamente

#Vectores y su estructura
pueden sr vectores unicoso estar en una lista
lso vectores pueden tener sólo un tipo de dato, los datos pueden ser: numeric, logical, character, integer y complex
operadores logicos :The `<` and `>=` , `>`, `<=`, `==` for exact equality, and `!=` for inequality.
- si tengo dos expresiones olicas: A and B,podemos rpeguntar si almenos una es evrdad con A | B (logical 'or' a.k.a. 'union') or o si ambas son verdad con A & B (logical 'and' a.k.a. 'intersection'). por ultimo, !A es una negación de A

##vectores de caracteres
paste(my_char, collapse = " ") ,para volver un vectores de caracteres un texto continuo
paste("Hello", "world!", sep = " ") Sep dice que el separador es un espacio sencillo

#NA values
my_data <- sample(c(y, z), 100).#remuestrear dos subconjuntos
 my_data == NA devuelve los NA
 y<-rnorm(1000)
 z <- rep(NA, 1000)
 
 #vectores
 dim(my_vector) #da las dimenciones del vector
dim(my_vector) <- c(4, 5) #da dimencioens al vetor
attributes(my_vector #para ver atributos del vector
my_data<-data.frame(patients, my_matrix) #convertir datos a data }.frame para poder tener varios tipos de datos 
- para asignar nuevos nombres a las columnas
cnames<-c("patient", "age", "weight", "bp", "rating", "test")
colnames(my_data)<-cnames