---
title: "Lesion 1"
author: "jefry s. betancur"
date: "10/7/2020"
output: html_document
---

pasos iniciales para empezar con remolino (swirl)

```{r}
library(swirl)
install_from_swirl("R Programming")
swirl()
```

#opciones generales para maneajr l programa
- Typing skip() allows you to skip the current question.
- Typing play() lets you experiment with R on your own; swirl will ignore what you do...
- UNTIL you type nxt() which will regain swirl's attention.
- Typing bye() causes swirl to exit. Your progress will be saved.
- Typing main() returns you to swirl's main menu
- Typing info() displays these options again.

#Para obtener ayuda

```{r}
help.start()
```

#Data files manejo

getwd()#Llamar el directorio
ls()#listar objetos en R
list.files()#listar archivos en el directorio de trabajo
dir()#listar archivos en el directorio
args()#Ver argumentos de una funcion
dir.create("nombre de carpeta")# Crea una carpeta nueva, para lo que se necesite, realizar pruebas por ejemplo
setwd("texto")# cambia la direccion de  trabajo, para carpeta dentro de la vieja direccion es necesario solo poner el nombre de la carpeta,
#para cambiar direccion completa es necesario poner la direccion compelta del nuevo directorio
file.create()# crea un archivo
file.exists("archivo.name")#verificar si un archivo existe en el directorio
file.info("archivo")#da informaion rlacionada con el archivo
file.rename("file-name","new-name")#cambiar el nombre de un archivo, con la funcion 
file.copy("file-name", "copy file") #crea copia un archivo, 
file.path("mytest3.R")#cronsruye la ruta del archivo, util si se usa junto a dir.create
dir.create(file.path("carpeta1","carpeta2"...), recursive = TRUE)#crea carpetas y subcarpetas en la direcciond e trabajo



